【裁判字號】    98,台上,7659
【裁判日期】    981217
【裁判案由】    偽造有價證券等罪
【裁判全文】
最高法院刑事判決            九十八年度台上字第七六五九號
上  訴  人  甲○○
代  理  人  蔡壽男律師
被      告  乙○○
上列上訴人因自訴被告偽造有價證券等罪案件，不服台灣高等法
院台中分院中華民國九十六年十一月八日第二審判決（九十五年
度上訴字第二五六號，自訴案號：台灣台中地方法院九十四年度
自字第四二號），提起上訴，本院判決如下：
    主  文
上訴駁回。
    理  由
一、偽造有價證券部分
按刑事訴訟法第三百七十七條規定，上訴於第三審法院，非以判
決違背法令為理由，不得為之。是提起第三審上訴，應以原判決
違背法令為理由，係屬法定要件。如果上訴理由書狀並未依據卷
內訴訟資料，具體指摘原判決不適用何種法則或如何適用不當，
或所指摘原判決違法情事，顯與法律規定得為第三審上訴理由之
違法情形，不相適合時，均應認其上訴為違背法律上之程式，予
以駁回。本件原判決維持第一審諭知被告乙○○無罪之判決，駁
回上訴人甲○○在第二審之上訴，已詳其得心證之理由。上訴
意旨略稱：上訴人與被告或源囿工程有限公司間至民國九十二年
八月四日止已無任何債權債務關係，被告偽造系爭本票之犯行明
確，原審不採上訴人所舉各項證據，竟採納被告之辯解，有採證
違反經驗法則與論理法則、判決理由矛盾及不備之違法；上訴人
請求命被告提出系爭本票整本用餘之票據，以鑑定、調查該張本
票是否整本本票之第一張，暨調查被告另提出之三本本票向何書
局購買等，原審俱未調查，有應於審判期日調查之證據，未予調
查之違法云云。惟證據之取捨及證明力之判斷，為事實審法院之
職權，茍其判斷無違經驗法則或論理法則，即不能任意指為違法
。原判決已就其調查證據之結果，無從為被告有罪確信之心證理
由，詳予闡述，並說明或援引第一審判決明上訴人之指訴、其
提出之民事判決書與工程簡易發包承攬書、證人陳錦玉之證言等
證據，均不能為被告有罪之證明，向一般書局新購本票之起始號
碼未必如上訴人所言非「一」即「六」，及無鑑定、調查系爭本
票是否整本本票中第一張之必要之理由。所為論斷，核無違背客
觀存在之經驗法則與論理法則，並無上訴意旨所指違背法令之情
存在形。其餘上訴意旨，置原判決理由已明白論斷之事項於不顧
，仍執陳詞，漫指原判決違法，核與前揭得為第三審上訴理由之
法定要件不相適合，應認本件上訴違背法律上之程式，予以駁回
。
二、詐欺部分
按刑事訴訟法第三百七十六條所列各罪之案件，經第二審判決者
，不得上訴於第三審法院，法有明文。上訴人自訴被告犯詐欺罪
部分，核屬刑事訴訟法第三百七十六條第四款之案件，依首開說
明，既經第二審判決，自不得上訴於第三審法院。其竟復提起上
訴，顯為法所不許。此部分上訴為不合法，亦應駁回。
據上論結，應依刑事訴訟法第三百九十五條前段，判決如主文。
中    華    民    國  九十八  年  十二    月   十七   日
                      最高法院刑事第十三庭
                          審判長法官  賴  忠  星
                                法官  呂  丹  玉
                                法官  吳      燦
                                法官  施  俊  堯
                                法官  蔡  名  曜
      本件正本證明與原本無異
                                      書  記  官
中    華    民    國  九十八  年  十二    月  二十二  日
                                                      R


司法院資訊處製作；財團法人民間司法改革基金會備份。
